臺灣臺北地方法院刑事判決　　　　　　　94年度訴字第1491號
公　訴　人　臺灣臺北地方法院檢察署檢察官
被　　　告　甲○○
上列被告因違反毒品危害防制條例案件，經檢察官提起公訴（94
年度毒偵字第2028號），被告於本院準備程序進行中，就被訴事
實為有罪之陳述，經本院告知簡式審判程序意旨，並聽取公訴人
及被告之意見後，本院合議庭裁定改由受命法官獨任依簡式審判
程序審理，並判決如下：
    主  文
甲○○連續施用第一級毒品，累犯，處有期徒刑捌月。扣案之第
一級毒品海洛因壹包（不含空包裝袋驗餘淨重零點伍柒公克）沒
收銷燬，海洛因之空包裝袋壹只（重零點壹玖公克）沒收。
    事  實
一、甲○○前因竊盜案件，經本院以91年度簡字第4289號判處有
    期徒刑3月確定後；又因搶奪案件，經本院以91年度訴字第1
    23 0號判處有期徒刑7月確定。上述2罪經合併定應執行刑為
    有期徒刑9月後，甲○○即於民國92年4月9日入監執行，並
    於93年1月8日縮刑期滿執行完畢。而甲○○復因施用毒品案
    件，經本院以92年度毒聲字第40號裁定送觀察勒戒後，認無
    繼續施用毒品之傾向，遂於92年4月8日執行完畢，並由台灣
    台北地方法院檢察署檢察官以91年度毒偵字第2744號為不起
    訴處分確定。詎甲○○仍不知悔改，於前述觀察勒戒執行完
    畢後5年內，復基於施用第一級毒品之概括犯意，自93年12
    月中旬某日起至94年4月26日止，在其位於臺北縣新店市○
    ○路69巷24號之住處，以將第一級毒品海洛因摻入香煙而吸
    食煙氣，或者直接以針筒注射進入體內之方式，連續施用第
    一級毒品海洛因數次，平均約2天施用一次。嗣於94年4月26
    日晚上9時許，經其母江詹寶珠在上述住處發現後，通知警
    方而於上址查獲，並扣得甲○○所有供施用之第一級毒品海
    洛因1包（不含空包裝袋驗餘淨重0.57公克，空包裝袋重0.1
    9公克）。
二、案經台北市政府警察局新店分局移送臺灣台北地方法院檢察
    署檢察官偵查後起訴。
    理  由
一、本案被告甲○○所犯之罪，並非法定刑為死刑、無期徒刑或
    最輕本刑3年以上有期徒刑之罪，亦非高等法院管轄第一審
    之案件，而被告於準備程序中就被訴事實已為有罪之陳述，
    經本院告知簡式審判程序之旨，並聽取被告與公訴人之意見
    後，本院合議庭乃依刑事訴訟法第273條之1第1項之規定，
    裁定由受命法官獨任進行簡式審判程序，合先敘明。
二、上開犯罪事實，迭據被告於警、偵訊及本院審理時坦承不諱
    ，核與其母江詹寶珠於警詢時證述之情節相符。又被告於前
    述時、地為警查獲後，經警採集其尿液送驗結果，確呈鴉片
    類陽性反應（施用毒品海洛因之代謝物），有台北縣政府警
    察局新店分局偵辦毒品危害防制條例案被移送者姓名及代碼
    對照表、臺灣檢驗科技股份有限公司出具之濫用藥物尿液檢
    驗報告各1紙附卷可稽。再警方於被告住處查獲之不明藥物
    1包，經檢驗結果確實含有第一級毒品海洛因成分，不含空
    包裝袋之驗餘淨重為0.57公克，空包裝袋則重0.19公克，有
    法務部調查局94年6月30日調科壹字第020007196號鑑定通知
    書1紙在卷為憑，足見被告上開自白確與事實相符，應堪採
    信。末查，甲○○前因施用毒品案件，經本院以92年度毒聲
    字第40號裁定送觀察勒戒後，認無繼續施用毒品之傾向，遂
    於92年4月8日執行完畢，並由台灣台北地方法院檢察署檢察
    官以91年度毒偵字第2744號為不起訴處分確定等情，復有臺
    灣高等法院被告前案紀錄表及前述不起訴處分書各1份在卷
    可參。是被告於觀察勒戒執行完畢後5年內，再犯施用第一
    級毒品海洛因之犯行，事證明確，應堪認定。
三、核被告所為，係犯毒品危害防制條例第10條第1 項之施用第
    一級毒品罪。被告施用第一級毒品前後，持有為供施用之第
    一級毒品之低度行為，應為施用之高度行為所吸收，不另論
    罪。又被告先後多次施用第一級毒品之犯行，係在緊接之時
    間內，以相同之方法，觸犯構成要件相同之罪名，顯係基於
    概括犯意連續為之，為連續犯，應依刑法第56條之規定，以
    一罪論並加重其刑。再被告有如事實欄所載之犯罪科刑執行
    情形，有臺灣高等法院被告前案紀錄表、在監在押全國紀錄
    表各1份在卷可查，其於有期徒刑執行完畢後5年內，再犯本
    件有期徒刑以上之罪，為累犯，應依刑法第47條規定加重其
    刑，並依法遞加重之。爰審酌被告歷經觀察勒戒之矯治處遇
    後，仍無法戒除毒癮，顯見其毒癮不輕；惟被告之犯罪行為
    主要係戕害自身，並未直接積極損害他人之利益，且其犯罪
    之期間尚非相當長久，於犯罪後又坦承犯行，表示悔意，態
    度尚稱良好等一切情狀，量處如主文所示之刑。扣案之第一
    級毒品海洛因1包（不含空包裝袋驗餘淨重0.57公克），應
    依毒品危害防制條例第18條第1項前段規定沒收銷燬之。另
    扣案之海洛因空包裝袋1只（重0.19公克），有防止毒品裸
    露、逸出及潮濕之功用，並便於攜帶使用，為被告所有供犯
    本罪所用之物，業據被告陳明在卷，應依刑法第38條第1項
    第2款之規定宣告沒收。
據上論斷，應依刑事訴訟法第273條之1第1項、第299條第1項前
段，毒品危害防制條例第10條第1項、第18條第1項前段，刑法第
11條前段、第56條、第47條、第38條第1項第2款，判決如主文。
本案經檢察官孟令士到庭執行職務。
中　　華　　民　　國　　94　　年　　12　　月　　22　　日
　　　　　　　　　刑事第三庭    法　官　游士珺
上正本證明與原本無異。
如不服本判決，應於判決送達後10日內向本院提出上訴狀 (應抄
附繕本)。
                                書記官  林素霜
中　　華　　民　　國　　94　　年　　12　　月　　26　　日
附錄本案論罪科刑所依據之法條：
毒品危害防制條例第10條
施用第一級毒品者，處6 月以上5 年以下有期徒刑。
施用第二級毒品者，處3 年以下有期徒刑。
